【裁判字號】    97,交上易,1
【裁判日期】    970131
【裁判案由】    業務過失傷害
【裁判全文】
福建高等法院金門分院刑事判決         97年度交上易字第1號
    上  訴  人
    即  被  告  甲○○
上列上訴人因業務過失傷害案件，不服福建金門地方法院96年度
交易字第13號，中華民國96年12月18日第一審判決（起訴案號：
福建金門地方法院檢察署96年度調偵字第36號），提起上訴，本
院判決如下：
    主  文
上訴駁回。
    理  由
一、按不服地方法院之第一審判決而上訴者，應向管轄第二審之
    高等法院為之。上訴書狀應敘述具體理由。上訴書狀未敘述
    上訴理由者，應於上訴期間屆滿後20日內補提理由書於原審
    法院。逾期未補提者，原審法院應定期間先命補正。第二審
    法院認為上訴書狀未敘述理由或上訴有第362 條前段之情形
    者，應以判決駁回之。但其情形可以補正而未經原審法院命
    其補正者，審判長應定期間先命補正。刑事訴訟法第361 條
    、第367 條，分別定有明文。所謂不服第一審判決之具體理
    由，係具體指摘第一審判決關於認定事實、適用法律及量刑
    等項，有違法或不當之情形而言，此為提起第二審上訴之法
    定要件。倘上訴人之上訴書狀或補提之上訴理由書，雖敘述
    上訴理由，惟未具體敘述第一審判決有何上述違法、不當情
    形，即與未敘述具體理由無異，所為上訴，即不符合上訴之
    法定要件。
二、上訴人即被告甲○○不服原判決，提起上訴，其上訴理由僅
    載：判決認定與事實不符，惟又臚列四點答辯略以：(一)請
    求詰問檢察官，原告（按即告訴人）無照駕車之行為是否違
    法？是否為明知故犯？是否為現行犯？其行駛路權如何合法
    取得？(二)未經交通部考照、認證、核發駕照之人，並無合
    法路權取得。(三)交通事故之鑑定報告只能就事故現場圖及
    相片，作事後之推論。(四)告訴人無照駕車，本應禁止其行
    駛，無關於直行車享有優先路權之交通法規之適用云云。
三、刑事訴訟以確定國家對於被告有無具體之刑罰權及其範圍為
    目的，是以被告如不服第一審刑事判決，自應就原判決中關
    於國家對於被告刑罰權存否及其範圍等有關之事項，如犯罪
    事實之認定、法律之適用及刑罰之裁量等，有何違法或不當
    之情形，提出具體之指摘，方屬適法。又於道路交通事故所
    衍生之刑事案件中，被告是否有過失，應以被告自身是否違
    背駕駛活動中客觀必要之注意義務為斷，告訴人或被害人有
    無疏失或違規，不影響被告有無過失之認定。本件上訴人所
    敘述之上述理由，除泛稱判決所認定者與事實不符外，即在
    爭辯告訴人無照駕駛，不具合法之路權，至於原判決對於被
    告過失犯行之認定、法律之適用及刑罰之量定等，未見上訴
    人於上訴書狀內加以爭執，或具體指摘其有如何之違法或不
    當，實與未敘述具體理由無異。抑且關於告訴人無照駕駛及
    其無照駕駛如何不影響被告過失行為之成立，亦據原判決論
    述綦詳。綜上，本件上訴書狀所敘述之理由，顯與刑事訴訟
    法第361條第2項規定上訴書狀所應具備之「具體理由」未合
    ，其上訴即屬違背法律上之程式，爰不經言詞辯論，逕予駁
    回。
四、依刑事訴訟法第367條前段、第372條，判決如主文。
中    華    民    國    97    年     1    月    31    日
                  刑事庭審判長法  官  林勤純
                              法  官  朱光仁
                              法  官  蔡新毅
以上正本證明與原本無異。
不得上訴。
                              書記官  李麗鳳
中    華    民    國    97    年     1    月    31    日


司法院資訊處製作；財團法人民間司法改革基金會備份。
